臺灣臺中地方法院交通事件裁定　　　　　96年度交聲字第81號
原處分機關　交通部公路總局臺中區監理所
異　議　人
即受處分人　甲○○
上列受處分人因違反道路交通管理處罰條例案件，對於交通部公
路總局臺中區監理所於民國九十五年十二月二十一日所為之處分
（中監違字第裁60-I00000000號裁決書），聲明異議，本院裁定
如下：
    主    文
異議駁回。
    理    由
一、原處分機關略以：緣異議人即受處分人甲○○駕駛車牌號碼
    K5—3589號自小貨車，於民國95年07月19日13時15分許，在
    彰化縣溪湖鎮○○路處，因「無照駕駛」違規，經彰化縣警
    察局溪湖分局依違反道路交通管理處罰條例第二十一條第一
    項第一款當場舉發，異議人未於期限內到案，本所遂於95年
    12月21日以中監違字第裁60-I00000000號裁決書處罰鍰新臺
    幣一萬二千元整（因該異議人駕照已吊銷，本所改以同條項
    第四款「駕駛執照經吊銷仍駕駛小型車」裁處），逾期則依
    裁決書處罰主文規定裁處，異議人於96年01月10日收受裁決
    書後於20日法定期限內提出異議，經檢視本案舉發單上所記
    載之受處分人生日、身分證統一編號、住址與駕籍資料相符
    ，且異議人有多次駕駛該車紀錄，事涉事實認定問題等語。
二、本件異議意旨略以：異議人於95年12月21日突然接到本件裁
    決書，指稱異議人於95年07月19日無駕照駕駛車牌號碼K5—
    3589號自小貨車，行經彰化縣溪湖鎮○○路，爰依違反道路
    交通管理處罰條例第二十一條第一項第四款處以罰鍰新臺幣
    一萬二千元，惟異議人並無於舉發日有違規之事實，按違反
    道路交通管理處罰條例第八十九條規定，關於交通違規事件
    之裁決，準用刑事訴訟法之規定，而依刑事訴訟法第一百五
    十四條規定，犯罪事實應依證據認定之，無證據不得推定其
    犯罪事實，原裁決無任何證據，徒然指稱聲明人違規，豈能
    令異議人甘服，爰依法聲明異議，請求撤銷原處分等語。
三、按汽車駕駛人，有未領有駕駛執照駕駛小型車或機器腳踏車
    及駕駛執照業經吊銷、註銷仍駕駛小型車或機器腳踏車等情
    形之一者，處新臺幣六千元以上一萬二千元以下罰鍰，並當
    場禁止其駕駛，道路交通管理處罰條例第二十一條第一項第
    一款、第四款分別定有明文。經查：
    （一）異議人於95年07月19日13時15分許，駕駛車牌號碼K5
          —3589號自小貨車，在彰化縣溪湖鎮○○路處由西往
          東方向，因未繫安全帶經警攔檢後，發現其駕駛執照
          已遭吊銷，而有「駕駛執照業經吊銷仍駕駛小型車」
          之違規行為，彰化縣警察局當場以違反道路交通管理
          處罰條例第二十一條第一項第一款之「無照駕駛」為
          由開單舉發等情，此有彰化縣警察局彰警交字第I000
          00000號舉發違反道路交通管理事件通知單一份在卷
          可稽，並據證人即當場開單舉發之員警吳藤山到庭證
          述屬實，且當庭指認異議人即為攔檢之違規駕駛人無
          訛。又異議人所持有之駕駛執照業於95年06月13日遭
          吊銷之情，亦有交通部公路總局臺中區監理所提出之
          汽車駕照基本資料、吊扣銷歷史情況在卷可稽。因此
          ，異議人在駕駛執照遭吊銷後仍駕駛自小貨車之情，
          應堪認定。
    （二）按道路交通管理之稽查，違規紀錄，由交通勤務警察
          ，或依法令執行交通稽查任務人員執行之，道路交通
          管理處罰條例第七條第一項定有明文。證人吳騰山係
          本件負責執行交通勤務之員警，又與異議人並無任何
          仇恨怨懟，自無蓄意誣陷之理，因此，證人吳騰山所
          為之證述內容，自具有相當程度之可信性。再者，本
          件舉發違反道路交通管理事件通知單上明確記載駕駛
          人「甲○○」之正確年籍資料及車主姓名「友福潤滑
          企業社」，依據證人吳騰山員警指稱異議人當時未攜
          帶身分證，僅出示行車執照等語，則行車執照上按理
          應當僅有「友福潤滑企業社」之營業所在地址，何以
          證人吳騰山會知悉異議人之真實年籍資料，佐以，異
          議人於本院中到庭陳稱：95年07月19日當日該自小貨
          車係由其駕駛等語，可見異議人確實有在駕駛執照遭
          吊銷之情況下，仍駕駛該自小貨車行經彰化縣溪湖鎮
          ○○路，遭攔檢查獲之違規情事。
    （三）至於異議人否認舉發當日有行經彰化縣溪湖鎮○○路
          云云，並提出友福潤滑企業社送貨單、帳冊明細為證
          。惟因本件係當場舉發，且經查證相關事證，均顯示
          異議人確有駕車行經該處之情，而異議人提出之送貨
          單及帳冊明細並不足以證明異議人當日完整之行程，
          自無從據以認定駕駛人所主張當日未駕車行經彰化縣
          溪湖鎮之情。準此，異議人確有在駕駛執照遭吊銷後
          ，仍駕駛自小貨車之違規情事，業已違反道路交通管
          理處罰條例第二十一條第一項第四款「駕駛執照業經
          吊銷、註銷仍駕駛小型車或機器腳踏車」之規定，舉
          發員警吳騰山誤引為同條項第一款「未領有駕駛執照
          駕駛小型車或機器腳踏車」之規定，雖有未洽，惟因
          裁處罰鍰額度相同，對於異議人並無不利之情事，則
          原處分機關查證後援引道路交通管理處罰條例第二十
          一條第一項第四款之規定，對異議人裁處罰鍰新臺幣
          一萬二千元，於法有據，並無不當。是以，本件異議
          為無理由，應予駁回。
據上論斷，依道路交通管理處罰條例第八十七條第二項，道路交
通案件處理辦法第十九條，裁定如主文。
中　　華　　民　　國　　96　　年　　3 　　月　　16　　日
                  交通法庭    法  官  巫淑芳
上正本證明與原本無異。
如不服本裁定應於送達後五日內向本院提出抗告狀。
                              書記官  王麗麗
中　　華　　民　　國　　96　　年　　3 　　月　　16　　日
